# 非上市公司股权激励存量转让股权的会计处理

提问人：nlhanry 时间：2013-08-02 10:43:09
如题，是大股东将10%的股份部分无对价转给管理高层。是按照股份支付计入非经常损益呢，还是不处理，只在实收资本 2 级明细中添加新的高层股东，减少大股东持股部分。

回答人：chenyiwei
请查阅本版面和投行版面发布的 2011 年下半年会计师和发行部的沟通结果，以及2011-2013历次保代培训班的相关资料。关键看是否符合股份支付的定义和确认条件，即为了换取激励对象为你上市公司提供的服务，而向其提供的使其受益程度与公司股份的公允价值变动相挂钩的一种薪酬形式。你说的这种情况构成股份支付的可能性较大。另外在实务中，创业板的IPO企业在目前阶段可以暂不确认股份支付费用。

提问人：ivancheng 时间：2013-08-03 19:04:26
"另外在实务中，创业板的IPO企业在目前阶段可以暂不确认股份支付费用。"可否提示一下文件依据？

回答人：chenyiwei
历次保代培训班中证监会创业板发行部负责财务审核的相关人士的表述。